臺灣高等法院臺中分院刑事判決
111年度金上訴字第637號

上  訴  人  
即  被  告  林于軒


選任辯護人  周仲鼎律師
上列上訴人因加重詐欺等案件，不服臺灣臺中地方法院109年度
原金訴字第44號中華民國110年12月30日第一審判決（起訴案號
：臺灣臺中地方檢察署109年度偵字第9123、14546號；移送併辦
案號：臺灣桃園地方檢察署109年度偵字第27414號），提起上訴
，本院判決如下：
    主  文
上訴駁回。
    事  實
一、乙○○（綽號「小宇」、暱稱「Chris」）與潘○○（暱稱「Ami
    s」）、吳○○、梁○○（暱稱「面對」）均知悉真實姓名年籍
    均不詳綽號「陳國柱」、「奈特」等成年人所組成之詐欺犯
    罪組織（無證據證明乙○○知悉或可得知悉該詐欺犯罪組織含
    有少年成員），係以向民眾電話詐騙之方式詐取金錢，僅因
    缺錢花用，乙○○與吳○○、梁○○自民國108年12月間某日起，
    潘○○則自109年1月間某日起，加入該具有持續性或牟利性之
    有結構性詐欺犯罪組織（乙○○所涉參與犯罪組織部分，業經
    原審法院以109年度金訴字第96號判決判處有期徒刑1年2月
    ，緩刑3年確定），渠等之分工模式係由乙○○於109年1月間
    某日，將潘○○所申設之臺灣銀行帳號為000-000000000000號
    帳戶（下稱臺灣銀行帳戶）之存摺、提款卡及密碼（係乙○○
    於108年12月間某日，以新臺幣【下同】1萬元向潘○○所收購
    ），轉交予梁○○，再由梁○○轉交予「奈特」、「陳國柱」，
    由潘○○負責臨櫃提領詐欺款項，吳○○、梁○○則負責持前揭臺
    灣銀行帳戶之提款卡至自動櫃員機提領詐騙款項，擔任俗稱
    「車手」之工作。乙○○與潘○○、吳○○、梁○○、綽號「陳國柱
    」、「奈特」及其餘詐欺集團成員即共同意圖為自己不法所
    有，基於三人以上共同詐欺取財及掩飾、隱匿特定犯罪所得
    去向、所在之犯意聯絡，由該詐欺集團成員於109年1月11日
    上午11時許起，撥打電話予丁○○○，佯裝係「乙○○」，向丁○○○詐稱：因有一姪子「潘○○」最近買房欲借錢裝潢云云，致
    丁○○○陷於錯誤，以為「潘○○」確係其姪子，乃依指示於109
    年1月17日上午9時30分許、同日上午10時6分許，分別匯款4
    5萬元、28萬元(共計73萬元），至潘○○前揭臺灣銀行帳戶內
    。而梁○○接獲所屬詐欺犯罪組織成員通知後，因聯繫潘○○無
    著，乃與吳○○一同於109年1月17日下午1時許，前往址設臺
    中市○區○○路0段000號臺灣銀行復興分行自動櫃員機處，由
    梁○○持潘○○前揭臺灣銀行帳戶之提款卡、密碼，於同日下午
    1時14分許、同日下午1時20分，分別提領10萬元、5萬元，
    合計15萬元後，梁○○、吳○○旋將所提領之詐騙款項交予渠等
    所屬詐欺犯罪組織成員，而製造金流斷點，掩飾、隱匿詐欺
    犯罪所得之去向、所在。又潘○○經梁○○、乙○○多方聯繫而知
    悉前揭臺灣銀行帳戶內已匯入詐騙款項後，乃於109年1月21
    日上午某時許，前往臺中市○○區○○○路000號臺灣銀行太平分
    行先行補發前揭臺灣銀行帳戶之存摺、提款卡後，再於同日
    上午11時36分許，臨櫃提領詐騙款項45萬元，並將該等詐騙
    款項全數花用完畢，而未繳回予所屬詐欺犯罪組織成員。嗣
    因丁○○○發覺受騙而報警處理，員警並於109年3月18日下午2
    時許，持法院核發之搜索票，前往乙○○位在臺中市○區○○○○
    街00號00樓之0住處執行搜索，當場查獲乙○○所有供其犯本
    案犯罪所用之門號0000000000號行動電話1支（含SIM卡1枚
    ），而循線查悉上情。
二、案經丁○○○訴由臺中市政府警察局太平分局報告臺灣臺中地
    方檢察署檢察官偵查起訴，及經桃園市政府警察局平鎮分局
    報告臺灣桃園地方檢察署檢察官移送併辦。
    理  由
壹、證據能力方面
　　被告以外之人於審判外之陳述，雖不符刑事訴訟法第159條
    之1至第159條之4之規定，而經當事人於審判程序同意作為
    證據，法院審酌該言詞陳述或書面陳述作成時之情況，認為
    適當者，亦得為證據；當事人、代理人或辯護人於法院調查
    證據時，知有同法第159條第1項不得為證據之情形，而未於
    言詞辯論終結前聲明異議者，視為有前項之同意，刑事訴訟
    法第159條之5定有明文。而該條規定之立法意旨，在於確認
    當事人對於傳聞證據有處分權，得放棄反對詰問權，同意或
    擬制同意傳聞證據可作為證據，屬於證據傳聞性之解除行為
    ，如法院認為適當，不論該傳聞證據是否具備刑事訴訟法第
    159條之1至第159條之4所定情形，均容許作為證據，不以未
    具備刑事訴訟法第159條之1至第159條之4所定情形為前提（
    最高法院104年度第3次刑事庭會議決議參照）。本判決認定
    事實所引用之供述證據（含文書證據），檢察官、被告及辯
    護人於本院準備程序時，均不爭執其證據能力，亦未於言詞
    辯論終結前聲明異議，而本院審酌各該證據作成時之情況，
    並無違法不當或證明力明顯過低之瑕疵，認以之作為證據應
    屬適當，是依刑事訴訟法第159條之5規定，均有證據能力。
貳、實體方面
一、訊據被告乙○○固坦承有以1萬元之價格，向潘○○收取前揭臺
    灣銀行帳戶之存摺、提款卡，並將該存摺、提款卡交予梁○○
    等情不諱，惟矢口否認有何三人以上共同詐欺取財及一般洗
    錢等犯行，辯稱：我已經將潘○○前揭臺灣銀行帳戶資料交予
    梁○○，因為梁○○有出示他與潘○○之對話紀錄，是因為我於10
    9年1月20日被梁○○所屬詐欺集團毆打，我才知道有錢卡在潘
    ○○戶頭，我才跟潘○○說，請潘○○將錢領出，再一起去報案，
    但潘○○隔天就跑掉了云云。經查：
　㈠潘○○確有於108年11月、12月間，將前揭臺灣銀行帳戶之存摺
    、提款卡及密碼，交予被告乙○○，潘○○有取得被告乙○○交付
    之1萬元報酬，又被告乙○○有於109年1月間某日，將潘○○前
    揭臺灣銀行帳戶之相關資料交予梁○○，嗣潘○○於109年1月21
    日上午，至臺中市○○區○○○路000號臺灣銀行太平分行補發前
    揭臺灣銀行帳戶之存摺、提款卡，並於同日上午11時36分許
    ，臨櫃提領45萬元等情，為被告乙○○所供承在卷，並經證人
    張○○於偵查中、證人即共犯梁○○於偵查及原審審理時證述屬
    實（見偵9123號卷第309頁至第313頁、原審卷第421頁至第4
    33頁），且有證人張○○之LINE通訊軟體暱稱「香→麵包工坊
    」與暱稱「Amis斌」之個人頁面及對話紀錄擷圖22張、被告
    乙○○之LINE通訊軟體暱稱「Chris」與暱稱「潘潘」之個人
    頁面及對話紀錄擷圖14張（見偵9123號卷第91頁至第111頁
    、第175頁至第181頁）可資為憑，是上開事實，應堪認定。
　㈡告訴人丁○○○遭詐騙後，有於前揭時間匯款45萬元、28萬元(
    共計73萬元）至潘○○上開臺灣銀行帳戶乙節，為被告乙○○所
    不否認，並經告訴人丁○○○於警詢時證述屬實（見偵9123號
    偵卷第250頁至第252頁），復有潘○○前揭臺灣銀行帳戶之個
    資檢視、存摺存款歷史明細查詢、存摺封面及內頁影本、告
    訴人之嘉義縣警察局民雄分局○○派出所受理刑事案件報案三
    聯單、受理各類案件紀錄表、陳報單、受理詐騙帳戶通報警
    示簡便格式表、內政部警政署反詐騙諮詢專線紀錄表、告訴
    人提供之郵政跨行匯款申請書、台北富邦銀行匯款委託書影
    本、臺灣銀行營業部109年3月2日營存字第00000000000號函
    暨檢附被告潘○○前揭臺灣銀行帳戶之客戶基本資料、存摺存
    款歷史明細批次查詢各1份、109年1月17日臺中市○區○○路0
    段000號臺灣銀行復興分行自動櫃員機監視器錄影畫面擷圖
    （梁○○提款）2張、109年1月21日臺中市○○區○○○路000號臺
    灣銀行太平分行臨櫃監視器錄影畫面擷圖（潘○○提款）4張
    在卷可稽（見他1980號偵卷第13頁至第21頁、第73頁至第75
    頁、第97頁至第99頁、第103頁至第109頁、桃園地檢署偵27
    414號卷第35頁至第39頁）。
　㈢被告乙○○固以前開情詞置辯。然：　　　　
　⒈證人梁○○業於偵查中證稱：我與吳○○於110年1月17日是拿潘○○的臺灣銀行帳戶提款卡去領錢，我不認識潘○○，提款卡是
    乙○○拿給我的，乙○○跟我說因為他的老闆張○○（綽號「豆花
    」）跟潘○○有金錢上的糾紛，所以潘○○才把存摺、提款卡拿
    給「豆花」，乙○○知道我在做詐欺，就問潘○○要不要做，原
    本潘○○說好，所以潘○○的提款卡及存摺才會在我手上，結果
    到領錢的當天，潘○○整個搞失蹤，當天才會變成我與吳○○用
    提款卡去領錢等語（見偵9123號偵卷第345頁至第346頁）；
    及於原審審理時證述：潘○○前揭臺灣銀行帳戶的存摺、提款
    卡是乙○○交給我的，乙○○是騎機車拿到我當時在臺中的居所
    附近交給我的，因為潘○○說要做詐欺，我才去收他的簿子，
    潘○○要不要做詐欺是乙○○去通知的，我在拿到簿子後，也有
    透過LINE跟潘○○說，跟他說不只借簿子，連他的人都要出來
    ，我是因為乙○○才認識潘○○的，潘○○的聯絡方式也是乙○○給
    我的，當時因為乙○○已經用他自己的簿子做詐欺，我就問乙○○那邊有沒有人可以介紹，乙○○跟我說他要問一下，他也不
    確定有，是到後面我一直問他，他才跟我提到潘○○的事，我
    是先拿到潘○○的簿子後，才跟潘○○聯繫的，我與乙○○一開始
    是在網路認識的，我把他拉進來，用他的帳戶，問他要不要
    幫我領錢，乙○○提供潘○○的簿子給我時，潘○○知道我在做詐
    欺等語（見原審卷第423頁至第427頁、第430頁至第431頁）
    ，核與證人即共犯潘○○於原審審理時證稱：我有將臺灣銀行
    帳戶資料交予乙○○，乙○○一開始有說是交給張○○，我交簿子
    出去後，有跟張○○見過面，之後乙○○的朋友就打電話跟我說
    要借簿子，說要包10萬元紅包給我，所以我知道當時簿子在
    乙○○那裡，我不認識梁○○等語（見原審卷第440頁至第444頁
    、第451頁）；及證人張○○於偵查中證述：我曾經透過乙○○
    向潘○○收購臺灣銀行的帳戶，但是都沒有用到，潘○○的簿子
    已經還給乙○○了，LINE上面都有紀錄等語（見偵9123號卷第
    310頁至第312頁）大致相符。足見潘○○原係將其臺灣銀行帳
    戶存摺、提款卡及密碼交由被告乙○○轉交予張○○，嗣張○○將
    前揭臺灣銀行帳戶退還予被告乙○○後，經證人梁○○向被告乙○○詢問有無供詐欺使用之人頭帳戶可收購，被告乙○○始將潘
    ○○前揭臺灣銀行帳戶之存摺、提款卡及密碼等帳戶資料交予
    梁○○等情，應堪認定。
　⒉又梁○○與潘○○原不相識乙節，業據潘○○供承在卷（見原審卷
    第119頁），並經梁○○證述屬實（見偵9123號卷第346頁），
    倘若被告潘○○未事前允諾擔任負責臨櫃提領詐欺款項之「車
    手」工作，梁○○及所屬詐欺犯罪組織成員又豈會冒著遭潘○○
    辦理掛失手續，或不配合臨櫃提款之風險，貿然指示被害人
    將款項匯入潘○○前揭臺灣銀行帳戶內，致渠等大費周章從事
    之不法詐欺犯行成空？益徵梁○○上開證述於取得潘○○前揭臺
    灣銀行帳戶之存摺、提款卡後，確有向潘○○詢問有無擔任「
    車手」之意願，嗣經潘○○應允後，梁○○及所屬詐欺犯罪組織
    成員始指示告訴人將款項匯入潘○○前揭臺灣銀行帳戶內等情
    ，應堪認定。另告訴人丁○○○遭詐騙後匯款至潘○○前揭臺灣
    銀行帳戶內，梁○○、吳○○與被告乙○○均有透過各種管道，聯
    繫通知潘○○出面提領上開款項乙節，業據潘○○所不否認，並
    供稱：我知道已經有錢匯到我的帳戶內，也知道這筆錢是不
    合法的，我有去做掛失的動作，掛失完隔天下班，就有5、6
    個人到我住處找我，我覺得應該是要帶我去銀行幫他們領錢
    等語（見原審卷第444頁、第448頁），並經被告乙○○及證人
    吳○○、杜聖銓於原審審理時證述屬實（見原審卷第292頁至
    第295頁、第303頁至第313頁、第435頁至第438頁），則潘○○於109年1月17日上午9時30分之告訴人匯款前，既已應允提
    供前揭臺灣銀行帳戶予梁○○及其所屬詐欺犯罪組織成員使用
    ，且同意擔任臨櫃提領詐欺款項之「車手」，潘○○知悉前揭
    臺灣銀行帳戶內已有不法款項匯入後，亦於上揭時間、地點
    ，臨櫃提領上開告訴人遭詐騙所匯入之其中45萬元，堪認潘
    ○○確已參與系爭詐欺犯罪組織，並擔任負責提領詐騙款項之
    「車手」甚明。　　　
　⒊卷附被告乙○○與證人潘○○之LINE對話紀錄（見他1980號卷第7
    7頁至第85頁），其中「Amis」為潘○○，「Chris」是被告乙○○乙節，為被告乙○○所自承在卷（見偵9123號卷第303頁）
    ，並經證人潘○○於原審審理時證述屬實（見原審卷第449頁
    ）。其中被告乙○○與潘○○於109年1月14日之對話紀錄：「Ch
    ris：要不是我不能，幹嘛分你一杯，想說你不是剛好需要
    ，又快過年了（下午6時58分）。Amis：看她怎麼說吧（下
    午7時09分）。Chris：啥東東（下午7時10分）。Amis：他
    說先打給他叔叔（下午7時10分）」；渠等於109年1月15日
    之對話紀錄：「Amis：啊你朋友咧，消失喔（下午6時27分
    ）。Chris：睡死了吧（下午6時27分）。Amis：怎可能，叔
    叔要出國，怎可能睡死（下午6時27分）。Amis：說要幫忙
    ，幫到他人自己不見？（下午6時27分）Chris：我問看看（
    下午6時29分）。Chris：可能吃藥睡了，他是下午傳訊息給
    我說人不舒服，他有跟他叔叔說（下11時47分）」；渠等於
    109年1月17日之對話紀錄：「Amis：我看看幫完我會不會出
    事（下午12時35分）。Amis：我就很擔心阿。超煩的（下午
    1時10分）。Chris：神經嗎（下午1時10分）？Amis：怎麼
    可能幫他就有一筆錢（下午1時10分）。Chris：一開始他是
    說包個紅包給你，他說你開口要這麼多的好嗎（下午1時11
    分）？Amis：紅包10啊，只是我是因為至少個保障（下午1
    時11分）。Chris：因為他要麻煩你，我是因為自己沒辦法
    （下午1時12分）。Chris：你要賺就賺，我是沒辦法只能乖
    乖賣麵包（下午1時14分）等情，有被告乙○○與潘○○LINE通
    訊軟體對話紀錄1份可資為憑（見他1980號卷第80頁至第82
    頁）。由上開對話紀錄可知，被告乙○○除向潘○○表示係因年
    關將近，且知悉潘○○缺錢，始向潘○○表示「分你一杯」，於
    潘○○無從聯繫梁○○時，猶從中負責聯繫，且就潘○○與梁○○間
    如何約定報酬、潘○○須負責之項目亦甚明瞭，與單純介紹他
    人提供金融帳戶已有差異。況潘○○於109年1月19日下午3時5
    0分許，曾以LINE通訊軟體向被告乙○○詢問「我東西在你那
    喔？」、「簿子今天我去拿」時，被告乙○○並未因此感到詫
    異，反回稱「退到我這邊啊。怎麼。你要拿錢收嗎？」、「
    錢先補上吧。為何先拿本子錢後給」等語，有渠等109年1月
    19日LINE通訊軟體對話紀錄擷圖1張（見偵14546號卷第293
    頁編號34）在卷可查，而對話紀錄為被告乙○○與潘○○之對話
    紀錄乙節，為被告乙○○自承在卷（見原審卷第301頁至第302
    頁），並經潘○○於原審審理時證述屬實（見原審卷第452頁
    ）。衡諸情理，倘若被告乙○○係因潘○○、梁○○自行約定談妥
    後，始單純轉交潘○○前揭臺灣銀行帳戶存摺、提款卡及密碼
    予梁○○，未介入其後使用情形，則潘○○於109年1月19日何以
    向被告乙○○詢問前揭臺灣銀行帳戶之下落？被告乙○○又豈會
    為上開答覆？益徵梁○○前揭證述被告乙○○知悉其從事詐欺，
    且其向被告乙○○詢問有無金融帳戶可收購後，被告乙○○遂提
    供潘○○前揭臺灣銀行帳戶存摺、提款卡及密碼等情，應足採
    信。是被告乙○○辯稱係梁○○自行與潘○○聯繫，且其係見梁○○
    出示與潘○○之對話紀錄後，始將潘○○上開臺灣銀行帳戶存摺
    、提款卡及密碼交予梁○○，不清楚梁○○拿取該帳戶資料之用
    途為何云云，並不足採信。
　⒋再者，109年度偵字第9123號偵卷第87頁之LINE通訊軟體對話
    紀錄擷圖，為被告乙○○與證人張○○於109年1月17日之對話紀
    錄，左方之訊息為被告乙○○，右方之訊息為證人張○○乙節，
    為被告乙○○自承在卷（見原審卷第120頁），其中被告乙○○
    於當日晚間11時02分至同日晚間11時04分間，傳送「我現在
    要過去大里找我朋友，我看看他們提款提得如何」、「下午
    提領15萬了，他們用ATM」、「進去75還是80」等語，證人
    張○○僅回稱「喔，不用講這些...」之訊息後，被告乙○○即
    傳遞「嗯，我先過去」之訊息，有前揭LINE通訊軟體對話紀
    錄擷圖1張在卷可稽（見109年度偵字第9123號偵卷第87頁編
    號15）；而依被告乙○○於109年1月17日晚間向證人張○○所提
    及，諸如以自動櫃員機ATM提領15萬元、匯入之詐騙款項75
    萬元或80萬元乙節，復與前揭認定告訴人於109年1月17日上
    午9時30分許、10時06分許，因遭詐騙合計匯款73萬元至潘○○前揭臺灣銀行帳戶內，及吳○○、梁○○於該日持提款卡提領1
    5萬元等情，相符一致；參以被告乙○○於原審準備程序時供
    稱：我確實有跟張○○說梁○○他們在109年1月17日有領取15萬
    元，這是梁○○跟我講的等語（見原審卷第120頁）；復佐以
    被告乙○○於108年12月間，業已加入由梁○○、「陳國柱」等
    人所組成之詐欺集團犯罪組織，擔任提供帳戶及「車手」之
    工作，其所涉參與犯罪組織、冒用政府機關及公務員名義詐
    欺取財、行使偽造公文書及一般洗錢等罪嫌，業經臺灣臺中
    地方檢察署檢察官以109年度偵字第3413號、第5210號、第5
    236號、第7350號起訴，並由臺灣臺中地方法院以109年度金
    訴字第96號判處有期徒刑1年2月，緩刑3年確定，有臺灣高
    等法院被告前案紀錄表、上開起訴書查詢資料（見偵9123號
    卷第387頁至第392頁)、上開判決書查詢資料(見本院卷第14
    1頁至第152頁）可按。倘若被告乙○○僅係單純因證人梁○○出
    示其與證人潘○○之對話紀錄，即將證人潘○○上開臺灣銀行帳
    戶資料交予證人梁○○，而對其餘事項均未插手參與，則被告
    乙○○於109年1月17日晚間11時許之深夜時間，何以需專程前
    往大里，關心屬同一詐欺犯罪組織之證人梁○○、吳○○提領詐
    騙款項之情形？證人梁○○又豈需將渠等提領金額、情形告知
    被告乙○○？足見被告乙○○本案在詐欺犯罪組織內，實係擔任
    向證人潘○○收購金融帳戶資料，並將該帳戶資料交由所屬詐
    欺犯罪組織成員用以詐騙告訴人使用無訛。
　⒌被告因潘○○未配合提領前開詐騙所得款項，而有遭梁○○及上
    手成員毆打等情，有下述之證詞可證，惟此乃因潘○○之上開
    帳戶存摺、提款卡係透過被告取得所致，且集團成員如未詳
    為查核帳戶提供者之信任度，亦可能招致上手成員之不滿，
    非當然可因被告遭上手成員毆打即憑以認定其為局外人且未
    參與本案加重詐欺取財等犯行：
　　①證人梁○○於原審審審理時證稱：109年1月20日晚上9點半時
      ，我有去打乙○○，是跟潘○○這條詐欺有關，因為錢匯進去
      了，潘○○沒有領，上面的不高興，上面的針對我，所以我
      就去找乙○○，上面的說因為潘○○是乙○○介紹的，因為出錯
      跟乙○○一定有關係，後來我被打完後，他們說我如果等一
      下沒有打乙○○的話，我算是跟他同一線的，上面叫人把乙○○載到我們那邊去，那時我已經被打完了等語（見原審卷
      第422頁至第423頁）。
　　②證人吳○○於原審審理時證稱：我知道乙○○於109年1月20日
      晚上9時30分被打的事情，當時梁○○有在場，應該是錢的
      關係才被打的，我不太清楚，乙○○被打完後是我送他回去
      的，他有跟我說是他跟梁○○金錢上的問題被打的等語（見
      原審卷第434頁）。
　　⒊證人杜聖銓於原審審理時證稱：我知道乙○○於109年1月20
      日有被打，是乙○○打電話給我我才知道，他問我能不能去
      他家找他，我有去他家，有看到他手都瘀青，他沒有跟我
      說他被誰打，也沒有跟我講為什麼被打，我是聯絡到甲○○
      才找到潘○○，他們當時一起在國賓遊場那裡，乙○○要我載
      他去文心路四段國賓遊藝場找潘○○，潘○○在那裡，過去之
      後，他們在討論乙○○被打的事情，當時有我、乙○○、潘○○
      、甲○○在討論等語（見原審卷第303頁至第308頁）。
　　④另證人甲○○於本院審理時證稱：我認識乙○○大概四年，以
      前我在他上班的地方認識他的，我也認識潘○○應該有二、
      三年。乙○○有說他於109年1月份被打的事情，是乙○○跟我
      講的，當時他們因為錢的事情，好像被潘○○領走了。乙○○
      是回來之後在公共場合跟我講他被打的事情，但詳細的地
      點我忘記了，當時現場也有其他朋友，只是那些人我也沒
      有什麼印象，潘○○當時有在現場，乙○○有講就是錢的關係
      他才被打，照他們來說，就是那筆錢打入到潘○○的帳戶，
      結果那筆錢被潘○○領走了，我也不知道為什麼他會被拖去
      被人家打，這是我比較納悶的問題，乙○○那時候也沒有跟
      潘○○講話，都是在跟我們講他被抓去打的事情而已，當時
      還有杜聖銓在場。他們到底發生什麼事情，其實我不是很
      清楚，但我知道這筆錢是潘○○領走的，他也花掉了。乙○○
      那時候被打、來找我們的時候，潘○○還沒有把錢領走，大
      家都提議要把錢領出來報警，乙○○當時也有說要去報警，
      直接說這個錢是有受害者被詐騙而打入這個帳戶的，所以
      要直接報警跟警察說，潘○○那時候是說好，可是潘○○沒有
      這樣做。我只知道潘○○有把錢領出來花掉，所以這樣應該
      是沒有去報警。這筆錢確確實實是被潘○○領走的，我只知
      道這個事情而已等語。
　　⑤雖證人杜聖銓於原審審理時同時證稱：我有跟潘○○、乙○○
      說不然把錢領出來拿去警察局，因為不知道那筆錢從哪裡
      來的，潘○○有說好，當時是說隔天潘○○去領，潘○○與乙○○
      一起約，兩個人一起去警察局，當時潘○○有說好等語，惟
      被告乙○○原即知道梁○○等人係從事詐騙工作，所交付之潘
      ○○上開臺灣銀行帳戶亦係供作詐欺取財之用，且實際上，
      潘○○、乙○○並未於翌日偕同提領上開臺灣銀行帳戶內之金
      錢送交警察局，是證人杜聖銓此部分證詞尚難作為有利於
      被告之認定。
　㈣按共同實行犯罪行為之人，在合同意思範圍以內，各自分擔
    犯罪行為之一部，相互利用他人之行為，以達其犯罪之目的
    者，即應對於全部所發生之結果，共同負責；且共同正犯之
    意思聯絡，原不以數人間直接發生者為限，即有間接之聯絡
    者，亦包括在內，如甲分別邀約乙、丙犯罪，雖乙、丙間彼
    此並無直接之聯絡，亦無礙於其為共同正犯之成立（最高法
    院77年台上字第2135號判決意旨參照）。而電話及網路詐騙
    此一新型社會犯罪型態，自收購人頭帳戶、行動電話門號、
    撥打電話實行詐騙、指定被害人匯款帳戶、自人頭帳戶提領
    款項、取贓分贓等階段，乃係需由多人縝密分工方能完成之
    集團性犯罪。本件被告乙○○與共犯潘○○、梁○○、吳○○固未實
    際參與詐騙告訴人財物之行為，惟由被告乙○○負責擔任收取
    金融帳戶存摺、提款卡等帳戶資料之工作，共犯潘○○、吳○○
    、梁○○則擔任車手，負責提領詐騙款項，均屬集團成員基於
    共同犯意聯絡所為之行為分擔，被告乙○○與共犯潘○○、吳○○
    、梁○○前揭參與部分既為該詐欺集團犯罪歷程不可或缺之重
    要環節，足認被告乙○○與潘○○、吳○○、梁○○均係以自己共同
    犯罪之意思，分擔集團內之部分犯罪行為，並相互利用彼此
    之部分犯罪行為，以完成整體之犯罪計畫，是被告乙○○顯係
    基於正犯之犯意共同參與加重詐欺等犯罪，而屬正犯之行為
    無疑。
　㈤綜上所述，被告乙○○之辯解應係事後卸責之詞，不足採信，
    事證明確，其犯行洵堪認定。
二、論罪科刑
  ㈠核被告乙○○所為，係犯刑法第339條之4第1項第2款之三人以
    上共同詐欺取財罪及洗錢防制法第14條第1項之洗錢罪。臺
    灣桃園地方檢察署移送併辦之犯罪事實與起訴之犯罪事相同
    ，為同一案件，法院自得予以審理。
　㈡被告乙○○與梁○○、吳○○、潘○○、「陳國柱」、「奈特」及其
    餘詐欺集團成員間，就前開犯行有犯意聯絡及行為分擔，為
    共同正犯。
　㈢梁○○、吳○○先後提領告訴人遭詐騙之10萬元、5萬元，係於密
    切接近之時間、地點實行，且侵害同一告訴人之財產法益，
    各該提領款項之行為獨立性極為薄弱，依一般社會通念，在
    時間差距上，難以強行分開，應視為數個舉動之接續施行，
    為接續犯。
　㈣刑法上一行為而觸犯數罪名之想像競合犯存在之目的，在於
    避免對於同一不法要素予以過度評價。自然意義之數行為，
    得否評價為法律概念之一行為，應就客觀構成要件行為之重
    合情形、主觀意思活動之內容、所侵害之法益與行為間之關
    連性等要素，視個案情節依社會通念加以判斷。二犯罪行為
    間如具有局部之同一性，或其行為著手實行階段可認為同一
    者，得認與一行為觸犯數罪名之要件相侔，依想像競合犯論
    擬。被告乙○○所犯上開2罪間，有部分重疊合致，且犯罪目
    的單一，依一般社會通念，應評價為一罪方符合刑罰公平原
    則，爲想像競合犯，應依刑法第55條規定，從一重之三人以
    上共同詐欺取財罪處斷。
三、原審認被告罪證明確，適用洗錢防制法第14條第1項、刑法
    第11條前段、第28條、第339條之4第1項第2款、第55條、第
    38條第2項前段、刑法施行法第1條之1等規定，審酌被告乙○○正值青壯年，不思循正當途徑獲取財物，反加入詐欺犯罪
    組織，以非法方法圖謀不法所得，詐取告訴人財物，嚴重影
    響社會治安，被告乙○○、未能與告訴人達成和解，賠償告訴
    人所受損害，所為實皆不足取；被告乙○○犯後飾詞狡辯，不
    知悔悟，態度欠佳；被告乙○○非該詐欺集團主要犯罪首腦；
    被告乙○○自陳高職畢業之智識程度，現從事鐵板燒工作、經
    濟狀況勉持等生活狀況；及其犯罪之動機、手段、詐騙金額
    、參與程度等一切情狀，量處有期徒刑1年2月。復說明：㈠
    扣案之門號0000000000號行動電話1支（含SIM卡1枚），為
    被告乙○○所有，且係其與共犯潘○○、梁○○聯繫交付前揭臺灣
    銀行帳戶資料之用，業據被告乙○○供承在卷（見原審卷第46
    1頁），為供其犯本案犯罪所用之物，爰依刑法第38條第2項
    前段規定宣告沒收。㈡被告乙○○就本案並未實際取得報酬等
    情，為被告乙○○自承在卷（見原審卷第469頁），且卷內亦
    無積極證據可資佐證被告乙○○有實際取得報酬，既未有何犯
    罪所得，自無庸為沒收或追徵價額之諭知。經核原判決認事
    用法並無違誤，量刑亦屬妥適，應予維持，被告上訴意旨猶
    執前詞否認犯罪，其上訴為無理由，應予駁回。
據上論結，應依刑事訴訟法第368條，判決如主文。
本案經檢察官張富鈞提起公訴，檢察官劉倍移送併辦，檢察官丙○○到庭執行職務。
中　　華　　民　　國　　111 　年　　8 　　月　　30　　日
             刑事第一庭   審判長法　官　江  德  千
                                法　官　高  增  泓
                                法　官  簡  源  希　
以上正本證明與原本無異。
如不服本判決應於收受送達後20日內向本院提出上訴書狀，其未
敘述上訴理由者，並得於提起上訴後20日內向本院補提理由書（
均須按他造當事人之人數附繕本）「切勿逕送上級法院」。因疫
情而遲誤不變期間，得向法院聲請回復原狀。
                                書記官  吳  麗  琴
　　　　　　　　　　　　　　　　
中　　華　　民　　國　　111 　年　　8 　　月　　30　　日
附錄犯罪科刑法條：
洗錢防制法第14條
有第二條各款所列洗錢行為者，處7年以下有期徒刑，併科新臺
幣5百萬元以下罰金。
前項之未遂犯罰之。
前二項情形，不得科以超過其特定犯罪所定最重本刑之刑。
刑法第339條之4
犯第339條詐欺罪而有下列情形之一者，處1年以上7年以下有期
徒刑，得併科1百萬元以下罰金：
一、冒用政府機關或公務員名義犯之。
二、三人以上共同犯之。
三、以廣播電視、電子通訊、網際網路或其他媒體等傳播工具，
    對公眾散布而犯之。
前項之未遂犯罰之。